【裁判字號】    96,訴,297
【裁判日期】    970922
【裁判案由】    給付補償金
【裁判全文】
臺灣花蓮地方法院民事判決               96年度訴字第297號
原      告  花蓮縣豐濱鄉公所
法定代理人  庚○○
訴訟代理人  簡燦賢律師
複代理人    吳秋樵律師
被      告  辛○○
被      告  癸○○
被      告  壬○○
                        巷4弄.
被      告  寅○○
被      告  午○○
被      告  己○○
被      告  巳○○
被      告  戊○○
被      告  申○○
被      告  戌○○
上  一  人
法定代理人  酉○○○
被      告  辰○○
                        232.
被      告  卯○○
被      告  丑○○
前列三人共同
訴訟代理人  子○○
被      告  丁○○○
                        號
前列四人共同
訴訟代理人  未○○○
被      告  亥○○○
被      告  丙○○
                        20號.
前列二人共同
訴訟代理人  乙○○
                        6號
            甲○○
上列當事人間給付補償金事件，本院於九十七年八月二十八日言
詞辯論終結，判決如下：
    主  文
一、被告亥○○○、丙○○應將其對於中華民國交通部之花蓮縣
    浴海段第477-2地號土地之徵收補償費新台幣玖萬壹仟壹佰
    零陸元請求權讓與原告。
二、被告辰○○應將其對於中華民國交通部之花蓮縣浴海段第
    484-2地號土地之徵收補償費新台幣柒萬柒仟零肆拾壹元請
    求權讓與原告。
三、被告卯○○應將其對於中華民國交通部之花蓮縣浴海段第
    485-2地號土地之徵收補償費新台幣壹萬捌仟柒佰參拾柒元
    請求權、花蓮縣浴海段第488-2地號土地之徵收補償費新台
    幣貳萬伍仟柒佰零肆元請求權讓與原告。
四、被告辛○○、癸○○、壬○○、寅○○、戌○○應將其對於
    中華民國交通部之花蓮縣浴海段第493-2地號土地之徵收補
    償費新台幣柒萬零肆拾元請求權讓與原告。
五、被告午○○、己○○、巳○○、戊○○應將其對於中華民國
    交通部之花蓮縣浴海段第508-2地號土地之徵收補償費新台
    幣貳仟肆佰零柒元請求權、花蓮縣浴海段第508-3地號土地
    之徵收補償費新台幣壹拾伍萬柒仟玖佰伍拾柒元請求權讓與
    原告。
六、被告丑○○應將其對於中華民國交通部之花蓮縣浴海段第
    500-2地號土地之徵收補償費新台幣貳萬玖仟參佰伍拾
    陸元請求權讓與原告。
七、被告丁○○○應將其對於中華民國交通部之花蓮縣浴海段第
    454-1地號土地之徵收補償費新台幣壹佰零參萬貳仟玖佰貳
    拾參元請求權、花蓮縣浴海段第466-3地號土地之徵收補償
    費新台幣貳萬參仟參佰零柒元請求權、花蓮縣浴海段第467-
    2地號土地之徵收補償費新台幣貳拾參萬肆仟零壹拾玖元請
    求權讓與原告。
八、被告申○○應將其對於中華民國交通部之花蓮縣浴海段第
    460-3地號土地之徵收補償費新台幣貳萬玖仟柒佰陸拾肆元
    請求權讓與原告。
九、訴訟費用由被告依附表所示之比例負擔。
十、本判決於原告各以如附表所示之金額供擔保，得假執行。
    事  實  及  理  由
一、按訴狀送達後，原告不得將原訴變更或追加他訴，但請求之
    基礎事實同一、不甚礙被告之防禦及訴訟之終結者，不在此
    限；被告於訴之變更或追加無異議，而為本案之言詞辯論者
    ，視為同意變更或追加，民事訴訟法第255條第1項第2款、
    第7款及第2項分別定有明文。本件原告起訴後，追加戌○○
    、亥○○○、丙○○為被告（詳本院卷第88頁、96頁），核
    其請求之基礎事實同一，且並無礙於被告之防禦及訴訟之終
    結，被告復均無異議而為本案之言詞辯論，揆諸上揭規定，
    本院認應予准許。
二、被告亥○○○、丙○○、辰○○、卯○○、辛○○、癸○○
    、壬○○、寅○○、戌○○、午○○、己○○、巳○○、戊○○、丑○○、申○○經合法通知無正當理由，均未於最後
    言詞辯論期日到場，核無民事訴訟法第386條所列各款情形
    ，爰依原告聲請，由其一造辯論而為判決。
三、原告主張：
（一）原告於民國78年5月間，為均衡地方經濟發展、擴充地方
      財源，經由斯時之鄉民代表大會決議，同意擴充興建磯崎
      海水浴場。為取得海水浴場用地，原告乃分別向訴外人呂
      金租（已歿，繼承人為被告亥○○○、丙○○2人）價購
      其所有花蓮縣豐濱鄉○○段第477地號土地（重測前為花
      蓮縣臨海段第193號地號），向被告辰○○價購其所有花
      蓮縣豐濱鄉○○段第484地號土地（重測前為花蓮縣臨海
      段第195號地號），向被告卯○○價購其所有花蓮縣豐濱
      鄉○○段第485、488地號土地（重測前分別為花蓮縣臨海
      段第196、197號地號），向訴外人陳政章（已歿，繼承人
      為被告辛○○、癸○○、壬○○、寅○○及訴外人潘春香
      5人，潘春香之繼承人為被告戌○○、辛○○、癸○○、
      壬○○、寅○○5人）價購其所有花蓮縣豐濱鄉○○段第
      493地號土地（重測前為花蓮縣臨海段第198-2號地號），
      向訴外人張坤和（已歿，繼承人為被告午○○、己○○、
      巳○○、戊○○4人）價購其所有花蓮縣豐濱鄉○○段第
      508地號土地（重測前為花蓮縣臨海段第202-2號地號），
      向被告丑○○價購其所有花蓮縣豐濱鄉○○段第500 地號
      土地（重測前為花蓮縣臨海段第200-1號地號），向被告
      丁○○○價購其所有花蓮縣豐濱鄉○○段第454、466、
      467地號土地（重測前為花蓮縣臨海段第189-2、189-5、
      191-2號地號），向被告申○○價購其所有花蓮縣豐濱鄉
      ○○段第460地號土地（重測前分別為花蓮縣臨海段第189
      號地號），原告業依與上述等人簽訂之土地價購契約付清
      買賣價金，然上述等人均未依約辦理上開價購土地之所有
      權移轉登記，原告於民國85年間為求便宜行事，再以「救
      濟金」之名義，對上開人等給付救濟金，以求渠等協同辦
      理土地所有權移轉登記。惟嗣後渠等仍未依約履行移轉土
      地所有權登記。原告遂於89年以89年度重訴字第40號向本
      院提起履行契約之訴，請求上述各所有權人移轉土地所有
      權予原告，並獲勝訴判決確定在案（呂金租及被告丁○○○部分於一審即告確定，訴外人潘春香及被告辰○○、卯
      ○○、辛○○、癸○○、壬○○、寅○○、丑○○、申○○等人於台灣高等法院花蓮分院92年度上更 (一)字第3號
      判決、最高法院94年度台上字第391 號裁定後確定）。
（二）詎上開土地於民國89年間因交通部辦理台11線36k+64039k
      +500路基拓寬工程用地徵收，遂將上開土地分割，將訴外
      人呂金租所有之花蓮縣豐濱鄉○○段第477地號土地分割
      為花蓮縣豐濱鄉○○段第477、477-2號二筆土地，並將第
      477-2地號土地公告徵收，核定徵收補償費為新台幣（下
      同）91,106元；將被告辰○○所有之花蓮縣豐濱鄉○○段
      第484地號土地分割為花蓮縣豐濱鄉○○段第484、484-2
      號二筆土地，並將第484-2地號土地公告徵收，核定徵收
      補償費為77,041元；將被告卯○○所有之花蓮縣豐濱鄉○○段第485地號土地分割為花蓮縣豐濱鄉○○段第485、
      485-2號二筆土地，花蓮縣豐濱鄉○○段第488 地號土地
      分割為花蓮縣豐濱鄉○○段第488、488-2號二筆土地，並
      將第485-2、488-2地號土地公告徵收，分別核定徵收補償
      費為18,737元、25,704元；將訴外人潘春香及被告辛○○
      、癸○○、壬○○、寅○○公同共有之花蓮縣豐濱鄉○○
      段第493地號土地分割為花蓮縣豐濱鄉○○段第493、493-
      2號二筆土地，並將第493-2地號土地公告徵收，核定徵收
      補償費為70,040元；將被告午○○、己○○、巳○○、戊○○公同共有之花蓮縣豐濱鄉○○段第508地號土地分割
      為花蓮縣豐濱鄉○○段第508、508-2、508-3號三筆土地
      ，並將第508-2、508-3地號土地公告徵收，分別核定徵收
      補償費為2,407元、157,957元；將被告丑○○所有之花蓮
      縣豐濱鄉○○段第500地號土地分割為花蓮縣豐濱鄉○○
      段第500、500-2號二筆土地，並將第500-2地號土地公告
      徵收，核定徵收補償費為29,356元；將被告丁○○○所有
      之花蓮縣豐濱鄉○○段第454地號土地分割為花蓮縣豐濱
      鄉○○段第454、454-1號二筆土地，花蓮縣豐濱鄉○○段
      第466地號土地分割為花蓮縣豐濱鄉○○段第466、466-3
      號二筆土地，花蓮縣豐濱鄉○○段第467地號土地分割為
      花蓮縣豐濱鄉○○段第467、467-2號二筆土地，並將第
      454-1、466-3、467-2地號土地公告徵收，分別核定徵收
      補償費為1,032,923元、23,307元、234,019元；將被告申
      ○○所有之花蓮縣豐濱鄉○○段第460地號土地分割為花
      蓮縣豐濱鄉○○段第460、460-3號二筆土地，並將第460-
      3地號土地公告徵收，核定徵收補償費為29,764元。上開
      補償金業經原告依本院89年度裁全字第646號民事裁定以
      89年度存字第410號提供提存擔保金後，假扣押在案。
（三）按被徵收之土地或土地改良物自公告日起，除於公告前因
      繼承、強制執行或法院之判決而取得所有權或他像權利，
      並於公告期間內申請登記者外，不得分割、合併、移轉或
      設定負擔，土地徵收條例第23條第1項前段定有明文，又
      因不可歸責於債務人之事由致給付不能者，債務人免給付
      義務。債務人因前向給付不能之事由，對第三人有給付賠
      償請求權者，債權人得向債務人請求讓與其損害賠償請求
      權，或交付其賠償物，此為民法第225條第1、2項所明定
      。又「民法第225條第2項代償請求權之客體，對所謂損害
      賠償應做廣義解釋或類推適用，併及於土地徵收補償費或
      法律交易上之對價，且民法第226條因可歸責於債務人而
      給付不能時，亦得類推適用第225條第2項，使債權人亦有
      代償請求權可與損害賠償請求權選擇行使，最高法院85年
      度訴字第841號判決亦者可資參照。本件原告本得基於價
      購契約及前開確定判決請求系爭土地所有權移轉登記，然
      囿於部分土地業經徵收並登記為中華民國所有，依民法第
      225條之規定，顯屬不可歸責於被告之事由致給付不能，
      被告雖因此免給付義務，然原告自得依民法第225條第2項
      規定，行使代償請求權，請求讓與其損害賠償請求權或交
      付其所受領之賠償物。
（四）並聲明：
   1、被告亥○○○、丙○○應將其對於中華民國交通部之花蓮
      縣浴海段第477-2地號土地之徵收補償費91,106元請求權
      讓與原告。
   2、被告辰○○應將其對於中華民國交通部之花蓮縣浴海段第
      484-2地號土地之徵收補償費77,041元請求權讓與原告。
   3、被告卯○○應將其對於中華民國交通部之花蓮縣浴海段第
      485-2地號土地之徵收補償費18,737元請求權、花蓮縣浴
      海段第488-2地號土地之徵收補償費25,704元請求權讓與
      原告。
   4、被告辛○○、癸○○、壬○○、寅○○、戌○○應將其對
      於中華民國交通部之花蓮縣浴海段第493-2地號土地之徵
      收補償費70,040元請求權讓與原告。
   5、被告午○○、己○○、巳○○、戊○○應將其對於中華民
      國交通部之花蓮縣浴海段第508-2地號土地之徵收補償費
      2,407元請求權、花蓮縣浴海段第508-3地號土地之徵收補
      償費157,957元請求權讓與原告。
   6、被告丑○○應將其對於中華民國交通部之花蓮縣浴海段第
      500-2地號土地之徵收補償費29,356元請求權讓與原告。
   7、被告丁○○○應將其對於中華民國交通部之花蓮縣浴海段
      第454-1地號土地之徵收補償費1,032,923元請求權、花蓮
      縣浴海段第466-3地號土地之徵收補償費23,307元請求權
      、花蓮縣浴海段第467-2地號土地之徵收補償費234,019元
      請求權讓與原告。
   8、被告申○○應將其對於中華民國交通部之花蓮縣浴海段第
      460-3地號土地之徵收補償費29,764元請求權讓與原告。
   9、願供擔保，請准宣告假執行。
四、被告亥○○○、丙○○、辛○○、癸○○、壬○○、寅○○
    、戌○○、午○○、己○○、巳○○、戊○○、申○○未於
    最後言詞辯論期日到場，亦均未提出書狀為何聲明或陳述。
    其餘被告則分別答辯如下：
（一）被告丁○○○、卯○○、辰○○、丑○○部分：
   1、原告於78年5月假借均衡地方發展之名強行徵收被告土地
      ，斯時，花蓮縣政府即以該案非屬土地法第208條規定之
      公共事業或國營事業部得申請徵收土地，是以，本案完全
      未向上級聲請辦理土地徵收程序，原告係單方面製作簽呈
      、會議記錄、公函等自圓價購程序辦理土地徵收，並誘騙
      不識字、不諳法令之被告配合，且在價購程序未完備及有
      爭議之情形下，私自將被告所有之土地強行變更，被告等
      自78年5月間起，所有之上述土地即呈休耕狀態，賴以維
      生之土地因本案而任期荒蕪，無以為繼，請求被告應予補
      償。
   2、又原告本係以徵收之名義使被告丁○○○以為一定得答應
      ，實則原告並非徵收而是買賣，被告丁○○○是被欺騙才
      同意，且原告價購之款項被告丁○○○並未具領，尚存於
      台灣中小企業銀行花蓮分行並為原告以假扣押名義執行中
      ，被告未取得價金，原告卻擅自變更土地所有權登記，實
      有侵占之實，請求原告應返還被告權利。且被告丁○○○
      因此賴以維生之土地只能任其荒蕪，無以為繼，原告自有
      補償被告之義務。
   3、至被告卯○○、丑○○、辰○○所有之上述土地如原告欲
      請求讓與土地徵收補償費，則被告即有權利請求原告回復
      被告土地所有權人之登記，並請求原告於徵收這段期間損
      失之補償。
   4、並聲明：(1)原告之訴駁回。(2)請求變更回復土地所有權人
      之權利。
（二）被告亥○○○、丙○○部分：被告2人就訴外人呂金租之
      遺產已聲明限定繼承。並聲明：原告之訴駁回。
五、本院協助兩造整理並協議簡化爭點結果如下：
（一）不爭執事項：
   1、花蓮縣豐濱鄉○○段第477地號土地（重測前為花蓮縣臨
      海段第193號地號）原為呂金租（已歿，繼承人為被告亥
      ○○○、丙○○2人）所有；第484地號土地（重測前為花
      蓮縣臨海段第195號地號）原為被告辰○○所有；花蓮縣
      豐濱鄉○○段第485、488地號土地（重測前分別為花蓮縣
      臨海段第196、197號地號）原為被告卯○○所有；花蓮縣
      豐濱鄉○○段第493地號土地（重測前為花蓮縣臨海段第
      198-2號地號）原為訴外人陳政章（已歿，繼承人為被告
      辛○○、癸○○、壬○○、寅○○及訴外人潘春香5人，
      潘春香之繼承人為被告戌○○、辛○○、癸○○、壬○○
      、寅○○5人）所有；花蓮縣豐濱鄉○○段第508地號土地
      （重測前為花蓮縣臨海段第202-2號地號）原為訴外人張
      坤和（已歿，繼承人為被告午○○、己○○、巳○○、戊○○4人）所有；花蓮縣豐濱鄉○○段第500地號土地（重
      測前為花蓮縣臨海段第200-1號地號）原為被告丑○○所
      有；花蓮縣豐濱鄉○○段第454、466、467地號土地（重
      測前為花蓮縣臨海段第189-2、189-5、191-2號地號）原
      為被告丁○○○所有；花蓮縣豐濱鄉○○段第460地號土
      地（重測前分別為花蓮縣臨海段第189號地號）原為被告
      申○○所有。
   2、原告於89年間曾以89年度重訴字第40號向本院提起履行契
      約之訴，主張其與上述各土地所有權人（張坤和除外）曾
      簽訂土地價購契約購買上開土地，並已付清價金，請求移
      轉上開土地所有權予原告，並獲勝訴判決確定在案（呂金
      租及被告丁○○○部分於一審即告確定，訴外人潘春香及
      被告辰○○、卯○○、辛○○、癸○○、壬○○、寅○○
      、丑○○、申○○等人於台灣高等法院花蓮分院92年度上
      更 (一)字第3號判決、最高法院94年度台上字第391號裁
      定後確定）。
   3、上開土地於民國89年間因交通部辦理台11線36k+64039k+5
      00路基拓寬工程用地徵收，遂將上開土地分割，將訴外人
      呂金租所有之花蓮縣豐濱鄉○○段第477地號土地分割為
      花蓮縣豐濱鄉○○段第477、477-2號二筆土地，並將第
      477-2地號土地公告徵收，核定徵收補償費為新台幣（下
      同）91,106元；將被告辰○○所有之花蓮縣豐濱鄉○○段
      第484地號土地分割為花蓮縣豐濱鄉○○段第484、484-2
      號二筆土地，並將第484-2地號土地公告徵收，核定徵收
      補償費為77,041元；將被告卯○○所有之花蓮縣豐濱鄉○○段第485地號土地分割為花蓮縣豐濱鄉○○段第485、
      485-2號二筆土地，花蓮縣豐濱鄉○○段第488地號土地分
      割為花蓮縣豐濱鄉○○段第488、488-2號二筆土地，並將
      第485-2、488-2地號土地公告徵收，分別核定徵收補償費
      為18,737元、25,704元；將訴外人潘春香及被告辛○○、
      癸○○、壬○○、寅○○公同共有之花蓮縣豐濱鄉○○段
      第493地號土地分割為花蓮縣豐濱鄉○○段第493、493-2
      號二筆土地，並將第493-2地號土地公告徵收，核定徵收
      補償費為70,040元；將被告午○○、己○○、巳○○、戊○○公同共有之花蓮縣豐濱鄉○○段第508地號土地分割
      為花蓮縣豐濱鄉○○段第508、508-2、508-3號三筆土地
      ，並將第508-2、508-3地號土地公告徵收，分別核定徵收
      補償費為2,407元、157,957元；將被告丑○○所有之花蓮
      縣豐濱鄉○○段第500地號土地分割為花蓮縣豐濱鄉○○
      段第500、500-2號二筆土地，並將第500-2地號土地公告
      徵收，核定徵收補償費為29,356元；將被告丁○○○所有
      之花蓮縣豐濱鄉○○段第454地號土地分割為花蓮縣豐濱
      鄉○○段第454、454-1號二筆土地，花蓮縣豐濱鄉○○段
      第466地號土地分割為花蓮縣豐濱鄉○○段第466、466-3
      號二筆土地，花蓮縣豐濱鄉○○段第467地號土地分割為
      花蓮縣豐濱鄉○○段第467、467-2號二筆土地，並將第
      454-1、466-3、467-2地號土地公告徵收，分別核定徵收
      補償費為1,032,923元、23,307元、234,019元；將被告申
      ○○所有之花蓮縣豐濱鄉○○段第460地號土地分割為花
      蓮縣豐濱鄉○○段第460、460-3號二筆土地，並將第460-
      3地號土地公告徵收，核定徵收補償費為29,764元。
   4、上述土地徵收補償金均經原告聲請假扣押在案，被告並未領
      取。
（二）本件簡化爭點結果如下：原告依據民法第225條第2項規定
      ，請求被告將對於中華民國交通部之徵收補償費請求權讓
      與原告，有無理由？
六、本院之判斷：
（一）原告主張之事實，業據提出花蓮縣豐濱鄉均衡地方發展方
      案磯崎海水浴場用地征購地價補償款印領清冊、系爭土地
      謄本、本院89年度重訴字第40號判決、台灣高等法院花蓮
      分院92年度上更 (一)字第3號判決、最高法院94年度台上
      字第391號裁定、本院89年度裁全字第646號裁定及提存書
      影本各一份為證，被告辛○○、癸○○、壬○○、寅○○
      、戌○○、午○○、己○○、巳○○、戊○○、申○○對
      原告主張之上開事實，已於相當時期受合法通知（非公示
      送達），而於言詞辯論期日不到庭，亦未提出準備書狀爭
      執，應視同自認原告主張之上開事實（參民事訴訟法第
      280條第3項、第1項規定），復依上開證物，應認原告之
      主張為真實。
（二）至被告丁○○○、卯○○、辰○○、丑○○雖以前詞置辯
      ，然按確定判決之既判力固以訴訟標的經表現於主文判斷
      之事  項為限，判決理由並無既判力，但法院於判決理由
      中，就訴訟標的以外當事人主張之重要爭點，本於當事人
      辯論之結果已為判斷時，其對此重要爭點所為之判斷，除
      有顯然違背法令，或當事人已提出新訴訟資料，足以推翻
      原判斷之情形外，應解為在同一當事人就該重要爭點所提
      起之訴訟中，當事人及法院就該已經法院判斷之重要爭點
      之法律關係，不得作相反之主張或判斷，始符民事訴訟上
      之誠信原則，有最高法院73年台上字第4062號民事判決意
      旨可資參照。經查，本件原告於89年間曾以89年度重訴字
      第40號向本院提起履行契約之訴，主張其與上述被告曾簽
      訂土地價購契約購買上開土地，並已付清價金，請求移轉
      上開土地所有權予原告，並獲勝訴判決確定在案，其中被
      告丁○○○部分於一審即告確定，被告辰○○、卯○○丑
      ○○部分經台灣高等法院花蓮分院92年度上更 (一)字第3
      號判決、最高法院94年度台上字第391號裁定後確定（下
      稱前案），惟上開判決確定後系爭土地均因交通部辦理台
      11 線36k+6403 9k+500路基拓寬工程用地而遭徵收，致原
      告無法取得系爭土地所有權之事實，為兩造所不爭執。而
      經本院調閱上述前案卷宗之結果，兩造間就上述系爭土地
      是否成立買賣契約乙情，為前案之重要爭點，於前訴訟中
      兩造既均為當事人且有就該爭點已為相當之主張與答辯，
      並經前案歷審法院詳為審理並予當事人相當之程序保障，
      原告主張援引該確定判決理由之審理結果證明兩造間系爭
      買賣契約已合法成立，自屬有據。系爭買賣契約業已成立
      一事，業經前訴訟認定而為爭點效所及，在被告未能提出
      新訴訟資料並立證證明之情況下，仍執前詞為辯，自無可
      採。
（三）又按原告以限定繼承之繼承人為被告，請求其償還被繼承
      人之債務而獲得勝訴之裁判確定者，該繼承人固應受該裁
      判之拘束，惟其限定繼承人之地位，並不因此而受影響，
      其只就所繼承遺產之範圍內，對被繼承人之債務負清償責
      任，倘該原告執該裁判為執行名義，對該被告固有財產聲
      請強制執行，該被告自得提起第三人異議之訴，以排除強
      制執行。最高法院92年台上字第2641號判決意旨可資參照
      ，本件被告即訴外人呂金租之繼承人亥○○○、丙○○2
      人雖以渠等已聲明限定繼承等語為辯，並經本院調閱本院
      97年度繼字33號聲明限定繼承案卷查明屬實，然依上述說
      明，原告仍得先就被告2人所繼承遺產之範圍內為權利之
      主張，而本件原告請求讓與之徵收補償費受領權，顯屬被
      告2人所繼承遺產之範圍內之財產，是被告上述辯解，自
      無從排除原告請求權之行使，是原告對被告亥○○○、丙○○之請求，核屬有據。
（四）按因不可歸責於債務人之事由，致給付不能者，債務人免
      給付義務。債務人因前項給付不能之事由，對第三人有給
      付賠償請求權者，債權人得向債務人請求讓與其損害賠償
      請求權，或交付其賠償物，民法第225條第1、2項定有明
      文。又「按政府徵收土地給與上訴人（即出賣人）之補償
      地價，雖非侵權行為之賠償金，惟係上訴人於其所負債務
      陷於給付不能發生之一種代替利益，此項補償地價給付請
      求權，被上訴人（即買受人）非不得類推適用民法第225
      條第2項之規定，請求讓與。」，最高法院80年台上字第
      2504號判例意旨可資參照，本件被告因上述土地徵收經中
      華民國交通部徵收而得取得土地徵收補償金之金額詳如主
      文各項所示，現業經原告聲請假扣押再按之事實，為兩造
      所不爭執，綜上所述，本件被告既因系爭土地已遭交通部
      而對原告之請求陷於給付不能，則原告類推適用民法第
      225條第2項支規定，請求被告將對於中華民國交通部之徵
      收補償費請求權讓與原告，自屬有據。
七、從而，原告依民法第225條第2項之規定，請求如主文第一至
    第八項所示，為有理由，應予准許。原告陳明願供擔保，聲
    請宣告假執行，經核並無不合，爰分別酌定如附表所示相當
    擔保金額准許之。
八、本件為判決之基礎已臻明確，兩造其餘之陳述及所提其他證
    據，經本院斟酌後，認為均於判決之結果無影響，亦與本案
    之爭點無涉，自無庸逐一論述，併此敘明。
九、據上論結，原告之訴為有理由，爰依民事訴訟法第78條，判
    決如主文。
中    華    民    國    97    年    9    月    22     日
                     臺灣花蓮地方法院民事庭
                         法      官  陳雅敏
上正本係照原本作成。
如不服本判決，應於送達後20日內，向本院提出上訴狀並表明上
訴理由，如於本判決宣示後送達前提起上訴者，應於判決送達20
日內補提上訴理由書(須附繕本)。
中    華    民    國    97    年    9    月    22     日
                         法院書記官  邱鴻志
┌──────────────────────────┐
│附表：                                              │
├──┬───────┬───────┬───────┤
│編號│  被告姓名    │訴訟費用負擔比│假執行供擔保之│
│    │              │例            │金額（新台幣）│
├──┼───────┼───────┼───────┤
│一  │亥○○○      │連帶負擔百分之│參萬伍仟元    │
│    │丙○○        │五            │              │
├──┼───────┼───────┼───────┤
│二  │辰○○        │百分之四      │貳萬陸仟元    │
├──┼───────┼───────┼───────┤
│三  │卯○○        │百分之二      │壹萬伍仟元    │
├──┼───────┼───────┼───────┤
│四  │辛○○、癸○○│連帶負擔百分之│貳萬伍仟元    │
│    │、壬○○、陳俊│四            │              │
│    │傑、戌○○    │              │              │
├──┼───────┼───────┼───────┤
│五  │午○○、己○○│連帶負擔百分之│伍萬伍仟元    │
│    │、巳○○、張淑│九            │              │
│    │智            │              │              │
├──┼───────┼───────┼───────┤
│六  │丑○○        │百分之二      │壹萬元        │
├──┼───────┼───────┼───────┤
│七  │丁○○○      │百分之七十二  │肆拾肆萬元    │
├──┼───────┼───────┼───────┤
│八  │申○○        │百分之二      │壹萬元        │
└──┴───────┴───────┴───────┘


司法院資訊處製作；財團法人民間司法改革基金會備份。
